臺灣板橋地方法院刑事判決　　　　　　 94年度簡上字第425號
上　訴　人　甲○○
即　被　告
輔　佐　人　乙○○
即被告之子
上列上訴人因違反臺灣地區與大陸地區人民關係條例案件，不服
本院簡易庭94年度簡字第2858號，中華民國94年7 月1 日所為第
一審簡易判決（聲請簡易判決處刑案號：94年度偵字第4892號）
，提起上訴，本院管轄之第二審合議庭判決如左：
    主  文
上訴駁回。
    事  實
一、甲○○明知雇主不得僱用大陸地區人民在臺灣地區從事未經
    許可之工作，竟基於概括犯意，先後自民國94年1 月4 日起
    、同年月12日起，連續僱用來臺探親之大陸地區人民林歡及
    曹婷，在其所經營位於臺北縣土城市○○路○ 段207 巷6 弄
    2 號之「安可小吃店」，從事切菜、洗碗等工作，月薪均為
    新臺幣（下同）2 萬元。嗣於同年月20日19時許，為警在前
    址查獲而獲悉上情。
二、案經臺北縣政府警察局中和分局移送臺灣板橋地方法院檢察
    署檢察官偵查後聲請簡易判決處刑。
    理　由
一、程序方面：
    被告雖辯稱其警詢中之自白係遭誘導，且未連續錄音，復僅
    由丙○○警員一人製作警詢筆錄，應無證據能力云云。惟查
    ，經本院勘驗被告警詢錄音帶結果，其所錄開始詢問時間及
    詢問完畢時間與筆錄之記載相符，錄音時間為38分26秒亦與
    筆錄記載相合，且未發現有錄音中斷及誘導詢問之情事，此
    有勘驗筆錄1 份在卷可稽；又警詢時係由丙○○警員詢問被
    告，而由李念峻警員製作筆錄乙節，除於警詢筆錄已記載明
    確外，並經證人丙○○警員於本院審理時到庭結證屬實。從
    而，被告警詢自白並無其所指之上開情事，非無證據能力，
    本院自得引用為認定事實之基礎。
二、實體方面：
　　訊據被告甲○○矢口否認有何僱用大陸地區人民在臺灣地區
    從事未經許可之工作，辯稱：伊未僱用林歡及曹婷，彼二人
    係至店內消費之客人云云。惟查，上揭事實，業據被告在警
    詢中自白不諱，參以證人張木修在偵查中證稱：伊常見林歡
    、曹婷二名大陸女子出現在被告經營的小吃店陪客人投幣點
    歌等語，及警員確於94年1 月20日晚上7 時在被告經營之小
    吃店查獲上開二名大陸女子之事實，可認林歡、曹婷應確有
    受僱於被告在上開小吃店工作之情事。次查，林歡、曹婷確
    為大陸地區人民，在臺灣經通報為行方不明人口，未有得在
    臺灣工作之許可等情，有其等之中華民國臺灣地區旅行證、
    大陸地區人民行方不明個別查詢報表、國人入出境端末查詢
    報表等附卷可稽；衡諸大陸地區人民與臺灣地區人民講話口
    音並不相同，是被告辯稱不知該二人係大陸地區人民云云，
    要非可取。綜上所述，被告所辯俱無足採，其僱用大陸地區
    人民在臺灣地區從事未經許可工作之犯行洵堪認定，應依法
    論科。
三、核被告所為，係違反臺灣地區與大陸地區人民關係條例第15
    條第4 款僱用大陸地區人民在臺灣地區從事未經許可之工作
    之規定，應依同條例第83條第1 項論處。原審以被告犯罪事
    證明確，依刑事訴訟法第449 條第1 項前段、第3 項、第45
    4 條第2 項，臺灣地區與大陸地區人民關係條例第83條第1
    項，刑法第11條前段、第56條、第42條第2 項，罰金罰鍰提
    高標準條例第2 條，現行法規所定貨幣單位折算新臺幣條例
    第2 條，並審酌被告素行狀況，及其犯罪之動機、目的，非
    法僱請大陸地區人民對於政府主管機關對大陸人民在臺行為
    之管理所生危害，犯罪後猶否認犯行態度不佳等一切情狀，
    量處罰金新臺幣6 萬元，並諭知易服勞役之折算標準，認事
    量刑尚無不當。被告上訴意旨仍執陳詞矢口否認犯罪，指摘
    原判決不當，為無理由，應予駁回。
據上論斷，應依刑事訴訟法第455 條之1 第1 項、第3 項、第36
8 條，判決如主文。
本案經檢察官蘇揚旭到庭執行職務。
中　　華　　民　　國　　94　　年　　12　　月　　13　　日
                  刑事第十六庭審判長法　官　陳鴻清
                  　　　　　　　　　法　官　朱嘉川
                  　　　　　　　　　法　官　歐陽漢菁
以上正本證明與原本無異。
不得上訴。
                                    書記官  呂妍旻
中　　華　　民　　國　　94　　年　　12　　月　　14　　日
